【裁判字號】    92,訴,2110
【裁判日期】    921211
【裁判案由】    違反槍砲彈藥刀械管制條例
【裁判全文】
臺灣高雄地方法院刑事判決                        九十二年度訴字第二一一號
    公  訴  人  臺灣高雄地方法院檢察署檢察官
    被      告  乙○○
    指定辯護人  本院公設辯護人丙○○
右列被告因違反槍砲彈藥刀械管制條例案件，經檢察官提起公訴（九十二年度偵緝字
第一一四九號），本院合議庭裁定由受命法官獨任進行簡式審判程序後，判決如左：
    主  文
乙○○共同未經許可，寄藏其他可發射子彈具有殺傷力之手槍，處有期徒刑陸月，併
科罰金新台幣參萬元，有期徒刑如易科罰金及罰金如易服勞役，均以參佰元即新台幣
玖佰元折算壹日。扣案之具殺傷力之仿貝瑞塔（BERETTA）廠半自動手槍製造之玩具
手槍塑膠槍身，組合土造金屬槍管及滑套改造而成之手槍（槍枝管制編號0000000000
）壹枝沒收。
    事  實
一、乙○○於民國（下同）九十年十二月某日，明知姓名年籍不詳綽號「文洲仔」之
    成年男子所委託寄放之具有殺傷力之仿貝瑞塔（BERETTA）廠半自動手槍製造之
    玩具手槍塑膠槍身，組合土造金屬槍管及滑套改造而成之手槍（槍枝管制編號
    0000000000）一枝，未經中央主管機關許可不得持有、寄藏，竟與「文洲仔」基
    於犯意聯絡，共同將前開改造手槍藏置在高雄市○鎮區○○路旁草叢內，迨至九
    十一年二月七日十七時許，經員警因另案借訊乙○○時，乙○○於犯罪未被發覺
    前向員警自首並帶同員警前往高雄市○鎮區○○路旁草叢內起出上揭改造手槍而
    報繳查獲。
二、案經高雄市政府警察局小港分局移請台灣高雄地方法院檢察署檢察官偵查起訴。
    理  由
一、右揭事實業據被告乙○○於本院審理時認罪，核與證人即查獲員警甲○○到院證
    述屬實（見本院九十二年十一月二十七日審判筆錄），扣案之改造手槍，經鑑定
    結果槍枝各部性能良好，具有殺傷力，有內政部警政署刑事警察局九十一年三月
    八日刑鑑字第零九一００三四六七四號一份在91偵5341偵查卷第十四頁可稽。本
    件事證明確，被告犯行足堪認定。
二、(一)按模型槍係於八十五年九月二十五日公布修正之槍砲彈藥刀械管制條例第四條
      第一款、第九條之一第一項所增訂，立法理由乃因改造模型槍日益氾濫，已成
      為黑道槍枝的主要來源，以金屬模型為例，其全部改造過程僅需三分鐘，即可
      將其改造成極具殺傷力之槍枝，而其子彈能不遜於制式槍枝，是以該條例對模
      型槍雖未有定義，基本說明，應以趨於嚴謹為妥，以免人民動輒有觸法之虞，
      申言之，以外觀仿製該條例第四條所定之制式槍枝，對其原有性能、屬性經加
      工後使具殺傷力之模型槍，方為該條例所稱之模型。此亦為法務部（86）法檢
      （二）字第０三三一號函所採見解。其中所稱「模型槍」依內政部警政署刑事
      警察局製作鑑驗通知書內所指函意係指「原設計非供殺敵、獵物，而使用特殊
      （空包）子彈，可供田徑比賽起始信號或供以嚇退野獸，或供射擊訓練（因具
      後作力，可模擬真槍，以磨練射手持槍之穩定性）等用途之金屬材質『槍枝』
      ，非一般廠商為供觀賞或作樣品所製造之各類『槍枝模型』，亦非為市售之各
      類『玩具槍』」等語，此有內政部警政署刑事警察局八十五年十二月二十七日
      （八五）刑鑑字第七八０一九號函可查。
    (二)本件被告乙○○寄藏之改造手槍係將仿貝瑞塔廠半自動手槍而製造之玩具手槍
      ，換裝土造金屬槍管改造而成，此經內政部警政署鑑驗確定，已如前述，是被
      告所寄藏之手槍已變更原有玩具手槍之構造而換裝槍管，其性能及屬性因而與
  原來之玩具手槍不同，參諸前揭說明，不能認定係對原有性能、屬性之加工，
      又所寄藏之手槍槍身材質為塑膠材料，並非金屬槍身，係屬玩具手槍，而非槍
      枝模型，亦非槍砲彈藥刀械管制條例第十條第四項所稱之「模型槍」，公訴人
      起訴書未見及此，認被告所犯係槍砲彈藥刀械管制條例第十條第四項之改造模
      型槍，已有不當，然經公訴檢察官到庭變更起訴法條，合先敘明。是核被告乙
      ○○所為，係犯槍砲彈藥刀械管制條例第十一條第四項之未經許可寄藏其他可
      發射子彈具有殺傷力之手槍罪。其低度之未經許可持有手槍行為，應為高度之
      未經許可寄藏手槍行為所吸收，不另論罪。被告乙○○就前揭犯行與姓名年籍
      不詳綽號「文洲仔」之成年男子有犯意聯絡及行為分擔，係共同正犯。又被告
      乙○○對於未發覺之罪自首而受裁判，並帶同員警至藏製手槍地點起出而報繳
      扣案槍枝，此經員警甲○○到庭證述屬實（見本院九十二年十一月二十七日審
      判筆錄），爰依槍砲彈藥刀械管制條例第十八條第一項前段之規定，減輕其刑
      。爰審酌被告乙○○任意寄藏槍彈，潛在危害社會治安，惟念及犯後認罪，態
      度良好，未曾持該槍犯罪，犯罪所生危害非鉅等一切情狀，量處如主文所示之
      刑，並諭知易科罰金及易服勞役之折算標準，以資懲儆。扣案之仿貝瑞塔（
      BERETTA）廠半自動手槍製造之玩具手槍塑膠槍身，組合土造金屬槍管及滑套
      改造而成之手槍（槍枝管制編號0000000000）一枝，係槍砲彈藥刀械管制條例
    第四條第一款所列物品，係未經許可不得持有之違禁物，應依刑法第三十八條第
    一項第一款之規定併予宣告沒收。
據上論斷，應依刑事訴訟法第二百九十九條第一項前段、第二百七十三條之一第一項
，槍砲彈藥刀械管制條例第十一條第四項、第十八條第一項前段，刑法第十一條前段
、第四十一條第一項前段、第四十二條第二項、第三十八條第一項第一款，罰金罰鍰
提高標準條例第二條，判決如主文。
本案經檢察官朱婉綺到庭執行職務
中      華      民      國    九十二    年     十二     月     十一     日
                                  臺灣高雄地方法院刑事第九庭
                                      法  官     楊智守
右正本證明與原本無異。
如不服本判決，應於判決送達後十日內，向本院提出上訴狀。
                                       書記官    王美玲
中    華    民    國     九十二      年      十二      月      十一    日
附錄法條：
槍砲彈藥刀械管制條例第十一條
未經許可，製造、販賣或運輸第四條第一項第一款所稱其他可發射金屬或
子彈具有殺傷力之各式槍砲者，處五年以上有期徒刑，併科新臺幣一千萬
元以下罰金。
未經許可，轉讓、出租或出借前項所列槍砲者，處三年以上十年以下有期
徒刑，併科新臺幣七百萬元以下罰金。
意圖供自己或他人犯罪之用，而犯前二項之罪者，處無期徒刑或七年以上
有期徒刑，併科新臺幣一千萬元以下罰金。
未經許可，持有、寄藏或意圖販賣而陳列第一項所列槍砲者，處一年以上
七年以下有期徒刑，併科新臺幣七百萬元以下罰金。
第一項至第三項之未遂犯罰之。


司法院資訊處製作；財團法人民間司法改革基金會備份。
